台灣苗栗地方法院刑事判決　　　　　　　　　　　　　　九十年度易字第一九號
　　公　訴　人　臺灣苗栗地方法院檢察署檢察官
　　被　　　告　甲○○
右列被告因竊盜等案件，經檢察官提起公訴（九十年度偵字第九三三號）並追加起訴
，本院判決如左：
    主  文
甲○○連續意圖為自己不法之利益，以無線方式，盜用他人電信設備通信，累犯，處
有期徒刑肆月，如易科罰金，以參佰元折算壹日。
被訴竊盜罪部分免訴。
    事  實
一、甲○○曾因竊盜案件，經臺灣新竹地方法院判處有期徒刑十月確定，於民國八十
    五年三月三十日（起訴書誤為四月五日）縮短刑期執行完畢，詎不知悔改，明知
    電話號碼0000000000號行動電話為乙○○所有，竟基於意圖為自己不
    法利益之概括犯意，自八十九年八月六日凌晨一時二分十三秒起迄七時三十四分
    十六秒止，連續在苗栗縣頭份鎮某不詳地點，盜用該無線行動電話之電信設備對
    外通信共七次，使中華電信公司陷於錯誤而提供接通電話之服務，因而使上開合
    法之行動電話所有人乙○○因此而須支付額外之電話費用，甲○○則因此詐得免
    付電話費用之不法利益。嗣於九十年一月十日經警循該電話之通聯紀錄而查獲。
二、案經苗栗縣警察局移送臺灣苗栗地方法院檢察署檢察官偵查起訴，並經檢察官於
    審判期日追加起訴。
    理  由
壹、程序部分：
    按「提起公訴，應由檢察官向管轄法院提出起訴書為之」「於第一審言詞辯論終
    結前，得就與本案相牽連之犯罪或本罪之誣告罪，追加起訴。追加起訴，得於審
    判期日以言詞為之」，刑事訴訟法第二百六十四條第一項、第二百六十五條定有
    明文。本件檢察官對被告以臺灣苗栗地方法院檢察署九十年度偵字第九三三號起
    訴書，就被告所犯竊盜罪部分提起公訴；嗣於本院九十一年四月十六日審理期日
    ，以言詞對被告本案相牽連之違反電信法第五十六條第一項犯行部分為追加起訴
    並記明於筆錄，經核並無不合，應予准許，合先敘明。
貳、有罪部分：
  一、右揭事實，業據被告甲○○迭於警訊、偵審中坦承不諱，核與被害人乙○○之
      指訴及證人陳輝樑警訊中供證情節相符，復有電話通聯紀錄一紙在卷足稽，堪
      認被告自白與事實相符。從而，本件事證明確，被告犯行應堪認定，應予依法
      論科。
  二、核被告所為，係犯電信法第五十六條第一項之盜用他人電信設備罪。其先後多
      次以無線方式盜用他人電信設備通信之行為，時間緊接，手段相同，又均係觸
      犯犯罪構成要件相同之罪名，顯係基於概括之犯意反覆實施，應依連續犯之規
      定以一罪論，並依法加重其刑。又被告曾犯竊盜罪，經臺灣新竹地方法院判處
      有期徒刑十月確定，於八十五年三月三十日執行完畢，有台灣高等法院被告全
      國前案紀錄表及臺灣苗栗地方法院檢察署刑案資料查註紀錄表在卷可稽，其受
      有期徒刑執行完畢後，五年以內再犯本件有期徒刑以上之罪，為累犯，應依刑
      法第四十七條規定遞加重其刑。爰審酌被告犯罪之動機、目的、手段、品性、
      生活狀況、智識程度、犯罪所生之損害及坦承犯行，態度良好，又於審理中主
      動賠償被害人等一切情狀，量處如主文所示之刑，並同時諭知易科罰金之折算
      標準。行動電話一支雖為被告犯罪使用之物，惟屬被害人所有（且業經被告丟
      棄而失其存在），爰不宣告沒收（臺灣高等法院八十九年法律座談會結論參照
      ）。
參、被訴竊盜罪免訴部分：
  一、檢察官公訴意旨另以：被告甲○○於八十九年八月五日夜間十時，侵入苗栗縣
      頭份鎮○○路一０三九號「重光醫院」第三一五號病房，竊取乙○○所有電話
      號碼0000000000號之黑色行動電話一支，供己使用，因認被告涉犯
      刑法第三百二十一條第一項第一款之加重竊盜罪嫌等語。
  二、按案件曾經判決確定者，應諭知免訴之判決，刑事訴訟法第三百零二條第一款
      定有明文。查被告甲○○，前經檢察官以其於八十九年九月二十五日凌晨一時
      二十分許，在同址「重光醫院」一樓急診室第二０三號病房，竊取莊燕妮所有
      之行動電話等物，以竊盜罪提起公訴，並經本院於八十九年十一月二十七日以
      八十九年度易字第九０五號判處有期徒刑六月，於九十年一月五日確定，有臺
      灣高等法院被告全國前案紀錄表、台灣苗栗地方法院檢察署刑案資料查註紀錄
      表及判決影本等附卷可稽。而本案檢察官起訴被告涉犯竊盜罪部分，其時間與
      前案被告竊盜之犯罪時間緊接，犯罪地點、手法與竊盜物品種類等又屬相同，
      依被告之供述，復係基於竊盜之同一概括犯意為之，與前案之竊盜罪即有連續
      犯之裁判上一罪關係，從而，前案既經判決確定，即應為既判力所及，而本案
      係以被告涉嫌竊盜與違反電信法為數罪起訴，揆諸上開法律規定，自應就本部
      分另為免訴判決如主文第二項所示。
據上論斷，應依刑事訴訟法第二百九十九條第一項前段、第二百六十四條第一項、第
二百六十五條、第三百零二條第一款、電信法第五十六條第一項，刑法第十一條前段
、第五十六條、第四十七條、第四十一條第一項前段，罰金罰鍰提高標準條例第二條
，判決如主文。
本案經檢察官李殷財到庭執行職務。
中      華      民      國    九十一    年      四      月     三十     日
                                      臺灣苗栗地方法院刑事第一庭
                                          法  官  楊  台  清
右正本證明與原本無異。
如不服本判決，應於判決送達後十日內向本院提出上訴狀( 應附繕本 )，上訴於
臺灣高等法院台中分院。
                                          書記官  李  惠  雯
中      華      民      國    九十一    年      四      月     三十     日
附錄本判決論罪科刑法條：
電信法第五十六條第一項：
意圖為自己或第三人不法之利益，以有線、無線或其他電磁方式，盜接或盜用他人電
信設備通信者，處五年以下有期徒刑、得併科新台幣一百五十萬元以下罰金。
